# 请教陈版主--关于一次授予的股份支付一次行权或多次行权同时存在锁定期的会计处理

提问人：chenhaox 时间：2020-11-20 08:05:12
陈版主您好，关于下列股份支付的问题想请教您具体该如何处理：
背景：A公司于 2016 年 7 月与其高管签订股权激励协议，由公司A的实控人B授予这些高管B持有的C公司的股权（B控制C公司，且C公司持股30%A公司的股份），约定 2016 年 7 月一次行权并完成股权转让。同时约定锁定期 4 年，自完成股权转让工商变更起算，授予的股权在锁定期的最后一年全部解锁。在锁定期内，当被授予方因正常原因辞离职的，授予方B有权以一定价格回购授予的股份；同时授予方也可以根据一定的回购价格无条件的收回被授予方全部股权。
问：在这种情况下，该如何进行处理？
能想到的处理方式有：
1.将该股权激励协议中的锁定期视为等待期，在等待期内分期确认成本费用；
2.将该股权激励视为一次行权无等待期的股份支付，于授予日一次性确认成本费用；
3.在锁定期的最后一年解锁时一次性确认成本费用；
还请陈版主解惑，谢谢！

回答人：chenyiwei
首先要说明的是：这种股权激励方案可能存在明显问题，因为将C的股份授予A，虽然C持有A的30%股份，但并不能实现将A公司高管与其任职的A公司的利益相捆绑的目的，而是容易造成利益的不一致，损害A公司的利益。如果A是IPO发行人或者上市公司，则不建议这样做。
由于“授予方也可以根据一定的回购价格无条件的收回被授予方全部股权”，因此不能将该锁定期简单视为等待期。
由于存在股份支付被单方面撤销的风险，故建议在授予日一次性确认费用和资本公积，后续收回时不冲回已确认的股份支付费用。

提问人：chenhaox 时间：2020-11-23 12:45:00
谢谢陈版主！
此外还想请教另外一个股权激励的计划是否有效以及该如何处理的问题：
背景：A公司（拟上市）与其高管的股权激励协议中约定：A公司授予其高管上市成功后的A公司固定市值的股票期权，除此之外，行权日、行权价格、锁定期等都需上市后的股东大会决议最终确定。
对于该股权激励，目前A公司是想作废后重新签订新的股权激励协议。
请问陈版主：
1.对于该股权激励，A公司是否应当在授予时进行相应的会计处理以及该如何进行处理；
2.如A公司需要对该激励进行相应会计处理，那A公司此后想要作废该协议重新签订新的协议时，会计处理方式是视作原协议取消，不冲回已确认的费用，并重新确认新协议下的费用，还是作为对原协议的修改进行相应会计处理。
谢谢！

回答人：chenyiwei
1 、通常需要进行处理。 2 、根据不同情况可能有不同结果，请参考瑞华研究中的相应案例。